# 控制权溢价和商誉关系

提问人：lbwl 时间：2016-06-13 17:34:33
请问陈版控制权溢价和商誉关系是怎样的， 比如我对一个公司从非控制到控制，评估报告评估值 1000 万，我花 5000 万买，这多的4000 万里面是不是应该包含控制权溢价，就是商誉里面是含着控制权溢价的，另外控制权溢价是否属于可辨认净资产，应该不是吧，有个会计师说属于 。这个控制权溢价是否会在评估报告里面单独评出来

回答人：chenyiwei
“控制权溢价”是商誉的组成部分，即收购方通过对被收购方的控制所取得的协同效应的公允价值，这部分溢价只能由对该被投资方具有控制权的投资方所享有。因此不是可辨认资产。